臺灣高雄地方法院刑事判決　　　　　　　94年度訴緝字第86號
公　訴　人　臺灣高雄地方法院檢察署檢察官
被　　　告　甲○○
上列被告因毒品危害防制條例等案件，經檢察官提起公訴（86年
度偵字第23970 號、第27999 號），本院以簡式審判程序判決如
下：
    主  文
甲○○偽造署押，足以生損害於公眾及他人，處有期徒刑肆月，
如易科罰金，以參佰元折算壹日。
高雄市政府警察局苓雅分局調查筆錄內偽造之「謝政明」署名壹
枚及指印伍枚、搜索扣押證明筆錄內偽造之「謝政明」署名及指
印各貳枚、高雄市政府警察局苓雅分局偵辦煙毒案件嫌疑人尿液
採證對照表之嫌疑人簽名捺印欄內偽造之「謝政明」署名及指印
各壹枚、「謝政明」指紋卡片內偽造之指印貳拾枚、臺灣高雄地
方法院檢察署檢察官訊問筆錄之受訊人下偽造「謝政明」署名壹
枚，均沒收。
    事  實
一、甲○○於民國86年10月3 日19時許，在高雄市前鎮區鎮○○
    街86號前，因施用第1 級毒品海洛因之犯行，為警當場查獲
    後（甲○○施用第1 級毒品犯行部分另行審結），經警方將
    甲○○逮捕，並於同日23時10分許，在高雄市政府警察局苓
    雅分局製作警訊筆錄時，甲○○為脫免刑責，竟基於偽造署
    押之故意，假冒「謝政明」之名應訊，並於警員製作完調查
    筆錄後，接續在筆錄之被談話人下偽造「謝政明」之署名1
    枚；於調查筆錄內偽造「謝政明」之指印5 枚；於搜索扣押
    證明筆錄內所有人欄及在場人欄內合計偽造「謝政明」署名
    及指印各2 枚；於高雄市政府警察局苓雅分局偵辦煙毒案件
    嫌疑人尿液採證對照表之嫌疑人簽名捺印欄內偽造「謝政明
    」之署名及指印各1 枚；於「謝政明」指紋卡片內偽造指印
    20枚。嗣甲○○於86年10月4 日11時20分，經警方解送至臺
    灣高雄地方法院檢察署，於檢察官訊問時，亦冒名「謝政明
    」應訊，並於檢察官訊問完畢後，接續在訊問筆錄末頁之受
    訊人下偽造「謝政明」署名1 枚，均足以生損害於謝政明及
    及檢警機關對於犯罪偵辦之正確性。嗣經檢察官傳喚謝政明
    到庭訊問，謝政明供述伊未曾因施用毒品在高雄被逮捕等語
    ，經檢察官將上揭甲○○偽造之指紋卡片送請內政部警政署
    刑事警察局鑑定結果，發現與甲○○之指紋相符，始知上情
    。
二、案經高雄地方法院檢察署檢察官自動檢舉偵查起訴。
    理  由
一、本件被告甲○○所犯係死刑、無期徒刑、最輕本刑為3 年以
    上有期徒刑以外之罪，被告於準備程序中就被訴事實為有罪
    之陳述，經法官告知簡式審判程序之旨，並聽取公訴人及被
    告意見後，本院認為適宜由受命法官獨任進行簡式審判程序
    ，合先敘明。
二、上揭事實，業據被告甲○○於本院審理中坦白承認，並經被
    害人謝政明於偵查中指稱：伊並未因本案施用毒品之犯行，
    經警方在高雄逮捕，且卷內之署押亦非伊所寫的等語明確，
    復有被告偽造署押之警訊筆錄等在卷可憑，且被告偽造之「
    謝政明」指紋卡片經檢察官送請內政部警政署刑事警察局鑑
    定結果，確與被告之指紋相符等情，有該局函文1 紙（86年
    11 月19 日刑紋字第78303 號）在卷可參，是被告之自白與
    事實相符，本件事證明確，其有上揭偽造署押之犯行，應堪
    認定。
三、核被告所為，係犯刑法第217 條第1 項之偽造署押罪。按接
    續犯係指行為人基於單一之犯意，以單一行為之數個舉動，
    接續進行同一犯罪，在犯罪完成以前，其各個舉動均屬犯罪
    行為之一部，而接續的侵害同一法益，為實質上一罪（最高
    法院91年度台非字第295號判決參照），本件被告因施用毒
    品犯行為警逮捕後，為逃避刑責，冒用「謝政明」之名應訊
    ，並於遭逮捕當日，即在如上所述文書內均偽造「謝政明」
    之署押，於翌日解送地檢署訊問時，亦在筆錄上同樣偽造「
    謝政明」之署押，足認被告係以單一偽造署押之故意，而接
    續為偽造署押之犯行，並侵害同一法益，被告應成立接續犯
    ，檢察官認係連續犯，容有未洽。檢察官雖未就被告於上揭
    搜索扣押證明筆錄、尿液採證對照表及指紋卡片內偽造署押
    之犯行部分提起公訴，惟此部分犯行與檢察官起訴部分，有
    接續犯之實質上一罪關係，已如前述，本院自應一併予以審
    理。爰審酌被告任意冒名應訊，造成檢警機關偵辦犯罪之困
    擾，且足以生損害於謝政明，惟念及被告犯後尚知坦認犯行
    ，及其犯罪手段與其他一切情狀，量處如主文所示之刑，並
    諭知易科罰金之折算標準。被告於上揭警訊調查筆錄內偽造
    之「謝政明」署名1 枚、指印5 枚；於搜索扣押證明筆錄內
    所有人欄及在場人欄內合計偽造「謝政明」署名及指印各2
    枚；於尿液採證對照表之嫌疑人簽名捺印欄內偽造之署名及
    指印各1 枚；於「謝政明」指紋卡片內偽造之指印20枚，及
    檢察官訊問筆錄末頁之受訊人下偽造之署名1 枚，均係被告
    偽造之署押，應依刑法第219 條規定，均宣告沒收。末按行
    為後法律有變更者，適用裁判時之法律，刑法第2 條第1 項
    前段定有明文，又易服勞役及期間、數罪併罰之定執行刑、
    緩刑及易以訓誡易科罰金各事項，均依新法，有最高法院24
    年7 月總會決議（二）可資參照，而刑法第41條已於90年1
    月10日修正，並於同年月12日生效，參諸前揭法條規定及決
    議意旨，本件自應適用裁判時即修正後刑法第41條第1 項前
    段規定，諭知易科罰金之折算標準，併此敘明。
據上論斷，應依刑事訴訟法第299 條第1 項前段、第273 條之1
第1 項，刑法第2 條第1 項前段、第56條、第217 條第1 項、第
219 條、第41條第1 項前段，罰金罰鍰提高標準條例第2 條，判
決如主文。
中　　華　　民　　國　　94　　年　　6 　　月　　13　　日
                        刑事第4庭  法　官  呂憲雄
以上正本證明與原本無異。
如不服本判決，應於收受送達後10日內向本院提出上訴書狀。
中　　華　　民　　國　　94　　年　　6 　　月　　13　　日
　　　　　　　　　　    　　       書記官  吳良美
附錄本判決論罪科刑法條
中華民國刑法第217條第1項
(偽造盜用印章印文或署押罪)
偽造印章、印文或署押，足以生損害於公眾或他人者，處 3 年以
下有期徒刑。
